臺灣屏東地方法院刑事判決　　　　　　　 93年度易字第672號
公　訴　人　臺灣屏東地方法院檢察署檢察官
被　　　告　甲○○
上列被告因違反毒品危害防制條例案件，經檢察官提起公訴及移
送併案審理（起訴案號：臺灣屏東地方法院檢察署93年度毒偵字
第1883號，併辦案號：臺灣高雄地方法院檢察署93年度毒偵字第
7159號），本院裁定改依簡式審判程序審理，判決如下：
    主  文
甲○○連續施用第二級毒品，累犯，處有期徒刑拾月。扣案之甲
基安非他命殘渣袋壹只及玻璃吸管貳支均沒收銷燬；打火機壹個
沒收。
    事  實
一、甲○○前因施用毒品案件，經本院裁定送觀察、勒戒後，認
    無繼續施用毒品傾向，由臺灣屏東地方法院檢察署檢察官於
    民國八十八年十二月二十七日，以八十八年度毒偵字第一六
    八號不起訴處分確定。復因施用第二級毒品案件，經本院以
    八十九年度毒聲字第一五二０號裁定送觀察、勒戒後，認有
    繼續施用傾向，經本院裁定送強制戒治，嗣戒治成績及格，
    經本院裁定停止戒治，於九十年四月十九日出所，同年八月
    九日期滿。上開施用毒品犯行並經臺灣屏東地方法院檢察署
    檢察官提起公訴，嗣經本院於八十九年十一月十三日，以八
    十九年度易字第一０二一號判處有期徒刑六月確定，並於九
    十一年十一月十一日執行完畢。
二、甲○○仍不知悔改，於強制戒治執行完畢釋放後五年內，復
    基於施用第二級毒品甲基安非他命之概括犯意（起訴書誤載
    為安非他命），於九十三年五月中旬某日起至同年九月二十
    四日，在屏東縣里港鄉土庫村信國二０號住處，連續施用第
    二級毒品甲基安非他命多次（起訴書誤載為安非他命）。嗣
    為警分別於：(一)、九十三年六月九日十九時五十分許，在屏
    東縣里港鄉土庫村信國二０號甲○○住處房間內查獲，並扣
    得其所有之甲基安非他命殘渣夾鏈袋一小包、含有不可析離
    甲基安非他命玻璃吸管二支及打火機一個；(二)、九十三年九
    月二十六日七時四十分許，在高雄縣美濃鎮○○○○道路上
    查獲。
三、案經屏東縣警察局里港分局報請臺灣屏東地方法院檢察署檢
    察官偵查起訴暨高雄縣政府警察局旗山分局報請臺灣高雄地
    方法院檢察署移送併案審理。
    理  由
一、訊據被告甲○○對於上開犯罪事實坦承不諱，並有甲基安非
    他命殘渣夾鏈袋一小包、含有不可析離甲基安非他命玻璃吸
    管二支及打火機一個扣案可資佐證。而被告於九十三年六月
    九日、同年九月二十六日經警採尿送驗，發現其尿液中均呈
    甲基安非他命陽性反應，有屏東縣衛生局煙毒及麻醉藥品類
    委託檢驗結果通知書、高雄縣政府衛生局煙毒尿液檢驗成績
    書各一紙及高雄醫學大學附設中和紀念醫院濫用藥物尿液檢
    驗報告二紙在卷可證（屏東縣警察局里港分局警卷第四頁、
    臺灣高雄地方法院檢察署偵查卷第五頁、本院卷第一一七頁
    、第一一八頁）。另扣案之甲基安非他命殘渣袋一只及玻璃
    吸管二支，經送檢驗結果，均含有甲基安非他命成分，有高
    雄醫學大學附設中和紀念醫院檢驗報告二紙在卷可稽（本院
    卷第十九頁、第二十頁），是其有施用第二級毒品甲基安非
    他命之事實，應可確信。又被告前因施用毒品案件，經本院
    裁定送觀察、勒戒後，認無繼續施用毒品傾向，由臺灣屏東
    地方法院檢察署檢察官於八十八年十二月二十七日，以八十
    八年度毒偵字第一六八號不起訴處分確定。復因施用第二級
    毒品案件，經本院以八十九年度毒聲字第一五二０號裁定送
    觀察、勒戒後，認有繼續施用傾向，經本院裁定送強制戒治
    ，嗣戒治成績及格，經本院裁定停止戒治，於九十年四月十
    九日出所，同年八月九日期滿。上開施用毒品犯行並經臺灣
    屏東地方法院檢察署檢察官提起公訴，嗣經本院於八十九年
    十一月十三日，以八十九年度易字第一０二一號判處有期徒
    刑六月確定，並於九十一年十一月十一日執行完畢之事實，
    有臺灣屏東地方法院檢察署刑案資料查註紀錄表、臺灣高等
    法院被告全國前案紀錄表在卷足憑，本件事證已明，被告於
    強制戒治執行完畢釋放後五年內，施用第二級毒品之犯行洵
    堪認定。
二、按甲基安非他命為毒品危害防制條例所定之第二級毒品，是
    核被告所為，係犯同條例第十條第二項之施用第二級毒品罪
    。其持有第二級毒品甲基安非他命，嗣進而施用之，持有之
    低度行為應為施用之高度行為所吸收，不另論罪。被告多次
    施用甲基安非他命，時間密接，犯罪構成要件相同，顯係基
    於概括犯意為之，應依連續犯規定論處一罪，並加重其刑。
    又被告曾因施用毒品案件，經本院於八十九年十一月十三日
    ，以八十九年度易字第一０二一號判處有期徒刑六月確定，
    並於九十一年十一月十一日執行完畢之事實，有臺灣屏東地
    方法院檢察署刑案資料查註紀錄表、臺灣高等法院被告全國
    前案紀錄表在卷足憑，其於執行完畢後五年內，再犯本件有
    期徒刑以上之罪，為累犯，應依刑法第四十七條規定加重其
    刑，並遞加重之。公訴人雖僅就被告於九十三年六月九日二
    十一時四十五分許採尿往前推算七十二小時內某時，施用第
    二級毒品甲基安非他命之犯行提起公訴，就其餘施用第二級
    毒品之犯行未於起訴書中敘及，惟連續犯為裁判上一罪，檢
    察官就犯罪事實一部起訴者，依刑事訴訟法第二百六十七條
    規定，其效力及於全部，此部分既與起訴書所載犯行有連續
    犯關係，自為起訴效力所及，本院自得予以一併審酌。爰審
    酌被告前因施用毒品犯行，經觀察、勒戒及強制戒治後，仍
    故態復萌，再予施用毒品不輟，無視於毒品對於自身健康之
    戕害及國家對於杜絕毒品犯罪之禁令，並審酌被告施用毒品
    之次數、犯後坦承犯行，態度尚佳等一切情狀，量處如主文
    所示之刑。又扣案之甲基安他命殘渣袋一只及玻璃吸管二支
    ，其上均含有不可析離之甲基安非他命成分，均依毒品危害
    防制條例第十八條第一項前段之規定併予宣告沒收銷燬之；
    打火機一個，係被告所有，且為被告用以供施用甲基安非他
    命之用，業經被告供承在卷，依刑法第三十八條第一項第二
    款併予宣告沒收。
據上論斷，應依刑事訴訟法第二百九十九條第一項前段、第二百
七十三條之一第一項、毒品危害防制條例第十條第二項、第十八
條第一項前段、刑法第十一條、第五十六條、第四十七條、第三
十八條第一項第二款，判決如主文。
本案經檢察官何克昌到庭執行職務。
中　　華　　民　　國　　94　　年　　5 　　月　　31　　日
                  刑事第三庭    法  官  柯雅惠
以上正本證明與原本無異。
如不服本判決應於收受本判決送達後十日內向本院提出上訴書狀
，其未敘述上訴理由者，並得於提起上訴後十日內向本院補提理
由書狀（均須按他造當事人之人數附繕本）「切勿逕送上級法院
」
中　　華　　民　　國　　94　　年　　5 　　月　　31　　日
                                書記官  葉祝君
附錄法條：
毒品危害防制條例第十條
施用第一級毒品者，處六月以上五年以下有期徒刑。
施用第二級毒品者，處三年以下有期徒刑。
